it: Casa e giardino > Cucina e pranzo > Elettrodomestici > Congelatori: Congelatori a pozzetto; Congelatori a cassetto; Congelatori verticali
th: บ้านและสวน > ห้องครัวและการรับประทานอาหาร > เครื่องใช้ในครัว > เครื่องแช่แข็ง: ตู้แช่แข็งแบบแนวนอน; ตู้แช่แข็งแบบลิ้นชัก; ตู้แช่แข็งแบบตั้งตรง
nl: Huis en tuin > Keuken en eetkamer > Keukenapparatuur > Vriezers: Diepvrieskisten; Ladevriezers; Staande vriezers
da: Hjem og have > Køkken og spisestue > Køkkenudstyr > Frysere: Kummefrysere; Skuffefrysere; Opretstående frysere
zh-CN: 家居与园艺 > 厨房/餐厅 > 厨房电器 > 冷柜: 卧式冷冻柜; 抽屉式冷冻柜; 立式冷冻柜
ko: 가정/원예 용품 > 주방/식탁 > 주방가전 > 냉동고: 체스트형 냉동고; 서랍형 냉동고; 수직형 냉동고
sv: Hem och trädgård > Kök och matsal > Köksutrustning > Frysar: Frysboxar; Fryslådor; Frysskåp
fi: Koti ja puutarha > Keittiö ja ruokailu > Keittiölaitteet > Pakastimet: Arkkupakastimet; Vetolaatikkopakastimet; Kaappipakastimet
hu: Otthon és kert > Konyha és étkező > Konyhai gépek > Fagyasztók: Fagyasztóládák; Fiókos fagyasztók; Álló fagyasztók
tr: Ev ve Bahçe > Mutfak ve Yemek > Mutfak Aletleri > Dondurucular: Sandık Tipi Derin Dondurucular; Çekmeceli Derin Dondurucular; Dikey Derin Dondurucular
es: Casa y jardín > Cocina y comedor > Electrodomésticos de cocina > Congeladores: Congeladores horizontales; Congeladores de cajón; Congeladores verticales
cs: Dům a zahrada > Kuchyně a jídelny > Kuchyňské spotřebiče > Mrazničky: Truhlicové mrazáky; Zásuvkové mrazáky; Vertikální mrazáky
pt-BR: Casa e jardim > Produtos de cozinha e aparelhos de jantar > Utensílios para cozinha > Congeladores: Freezers horizontais; Freezers de gaveta; Freezers verticais
en: Home & Garden > Kitchen & Dining > Kitchen Appliances > Freezers: Chest Freezers; Drawer Freezers; Upright Freezers
ro-RO: Casă și grădină > Bucătărie și sufragerie > Electrocasnice de bucătărie > Congelatoare: Congelatoare orizontale; Congelatoare tip sertar; Congelatoare verticale
pl: Dom i ogród > Kuchnia i jadalnia > Akcesoria kuchenne > Zamrażarki: Zamrażarki skrzyniowe; Zamrażarki szufladowe; Zamrażarki pionowe
vi: Nhà và vườn > Phòng bếp và phòng ăn > Thiết bị nhà bếp > Tủ đá: Tủ đông ngang; Tủ đông dạng ngăn kéo; Tủ đông đứng
zh-TW: 居家和庭園 > 廚房與餐廳 > 廚房電器 > 冷凍庫: 上掀式冷凍櫃; 抽屜式冷凍櫃; 直立式冷凍櫃
ja: ホーム・ガーデン > キッチン・ダイニング > キッチン家電 > フリーザー: チェストフリーザー; 引き出し式冷凍庫; 直立型冷凍庫
nb: Hjem og hage > Kjøkken og spiserom > Kjøkkenapparater > Frysere: Frysebokser; Fryseskuffer; Fryseskap
lt-LT: Namai ir sodas > Virtuvė ir valgomasis > Virtuvės prietaisai > Šaldikliai: Dėžės tipo šaldikliai; Stalčių tipo šaldikliai; Vertikalieji šaldikliai
sl-SI: Dom in vrt > Kuhinja in jedilnica > Kuhinjski aparati > Zamrzovalniki: Zamrzovalne skrinje; Predalni zamrzovalniki; Pokončni zamrzovalniki
pt-PT: Casa e jardim > Cozinha e refeições > Eletrodomésticos de cozinha > Congeladores: Congeladores horizontais; Congeladores de gaveta; Congeladores verticais
de: Heim & Garten > Küche & Esszimmer > Küchengeräte > Gefrierschränke & -truhen: Tiefkühltruhen; Gefrierschränke; Gefrierschränke (stehend)
el: Σπίτι & κήπος > Κουζίνα & τραπεζαρία > Συσκευές κουζίνας > Καταψύκτες: Καταψύκτες μπαούλου; Καταψύκτες συρταριών; Κατακόρυφοι καταψύκτες
ru: Дом и сад > Кухня и сервировка стола > Кухонная техника > Морозильные камеры: Морозильные лари; Морозильные ящики; Вертикальные морозильные камеры
sk-SK: Dom a záhrada > Kuchyňa a jedáleň > Kuchynské spotrebiče > Mrazničky: Truhlicové mrazničky; Zásuvkové mrazničky; Stojacie mrazničky
hr-HR: Dom i vrt > Kuhinja i blagovaonica > Kuhinjski aparati > Zamrzivači: Škrinje za zamrzavanje; Ladice zamrzivača; Uspravni zamrzivači
bg-BG: Дом и градина > Кухня и трапезария > Кухненски уреди > Фризери: Хоризонтални фризери; Фризери с чекмеджета; Вертикални фризери
fr: Maison et jardin > Arts de la table et arts culinaires > Électroménager de cuisine > Congélateurs: Congélateurs coffres; Congélateurs à tiroirs; Congélateurs verticaux